臺灣橋頭地方法院民事判決
111年度橋小字第76號
原      告  陳威誌  
被      告  謝森勳  

訴訟代理人  趙豫正  
上列當事人間請求損害賠償事件，本院於民國111年5月10日言詞
辯論終結，判決如下：
    主  文
原告之訴駁回。
訴訟費用由原告負擔。
    事實及理由
一、按訴狀送達後，原告不得將原訴變更或追加他訴，但擴張或
    減縮應受判決事項之聲明者，不在此限，民事訴訟法第436
    條之23、第436條第2項、第255條第1項但書第3款定有明文
    。本件原告起訴原請求：被告應給付原告新臺幣（下同）10
    萬元，及自起訴狀繕本送達翌日起至清償日止，按週年利率
    5％計算之利息。嗣於本院審理中減縮訴之聲明為：被告應給
    付原告60,137元，及自民國111年3月16日起至清償日止，按
    週年利率5％計算之利息。核原告所為係減縮應受判決事項之
    聲明，於法並無不合，應予准許。
二、原告主張：被告於108年9月21日16時31分許，駕駛車牌號碼
    000-00號大貨車，沿高雄市楠梓區楠興東路C車道右轉旗楠
    路行駛之際，本應注意車前狀況及兩車並行之間隔，且當時
    並無不能注意之情事，竟疏未注意及此，適有原告駕駛訴外
    人陳薛桂花所有之A5-1605號自小客車（下稱乙車），沿楠
    興東路D車道右轉旗楠路，甲車右前車頭因而撞擊乙車左後
    車尾（下稱系爭事故），並致乙車受損，因系爭事故支出修
    車費用58,907元（含工資31,460元、零件24,642元、估價服
    務費用2,805元）、小額訴訟表格化訴狀影印費用30元、起
    訴狀遞狀、言詞辯論交通油資1,200元，合計60,137元。嗣
    後陳薛桂花將本件債權讓與原告。爰依侵權行為法律關係起
    訴請求，並聲明：被告應給付原告60,137元，及自111年3月
    16日起至清償日止，按週年利率5％計算之利息。
三、被告抗辯：系爭事故發生於000年0月00日，已經超過2年之
    請求權時效，另就系爭事故，原告應負全部肇責等語，並聲
    明：原告之訴駁回。
四、本院得心證之經過
  ㈠兩造於前揭時地發生系爭事故之事實，業據原告提出高雄市
    政府警察局道路交通事故當事人登記聯單為證，並經本院依
    職權調取系爭事故之交通處理資料核閱屬實，復為兩造所不
    爭，堪信為真實。
  ㈡按因故意或過失，不法侵害他人之權利者，負損害賠償責任
    ，民法第184條第1項前段定有明文。次按因侵權行為所生之
    損害賠償請求權，自請求權人知有損害及賠償義務人時起，
    二年間不行使而消滅，自有侵權行為時起，逾十年者亦同。
    又時效完成後，債務人得拒絕給付，民法第197條第1項及第
    144條第1項分別定有明文。關於侵權行為損害賠償請求權之
    消滅時效，應以請求權人實際知悉損害及賠償義務人時起算
    ，不以知悉賠償義務人因侵權行為所構成之犯罪行為被檢察
    官起訴，或法院判決有罪為準（最高法院72年台上字第738
    號裁判意旨參照）。
  ㈢經查，系爭事故係發生於000 年0 月00 日，發生當日兩造
　  曾自員警處取得當事人登記聯單，其上載有被告姓名，為原
    告所自承（見本院卷第117頁），顯見原告應於系爭事故發
    生當日之108年9月21日客觀上即已知乙車損害之事實及損害
    賠償義務人，則本件原告請求權之消滅時效即應自108年9月
    21日開始起算，惟其竟遲至110年9月28日始提起本件訴訟（
    見本院卷第9 頁原告起訴狀上本院收狀戳章），揆諸上開規
    定，原告之請求權顯然已罹於時效而消滅，則被告以時效消
    滅為由拒絕給付，於法自無不合。
  ㈣原告雖主張本件之侵權行為損害賠償請求權並未罹於時效，
    系爭事故發生當日，被告表示我要負全部肇責，處理員警告
    知我肇事責任具相當專業性，他無法判斷，我於108年11月2
    1日收到高雄市政府警察局道路交通事故初步分析研判表才
    知道被告有過失等語。惟被告為對立之一方，必就系爭事故
    之肇事責任為不利原告之認定，其當場告知被告無肇責乙節
    ，亦僅為被告依據當時之證據、心證所為之認定，並非法律
    規定之請求障礙，自然無法構成中斷時效之事由。是原告辯
    稱其收到高雄市政府警察局道路交通事故初步分析研判表才
    知道被告有過失等語，實無足採。
五、綜上所述，原告依侵權行為法律關係起訴請求被告應給付原
    告60,137元，及自111年3月16日起至清償日止，按週年利率
    5％計算之利息，為無理由，應予駁回。
六、本件事證已臻明確，兩造其餘攻擊防禦方法，於本判決結果
    不生影響，爰不一一論述，併此敘明。
七、訴訟費用負擔之依據：民事訴訟法第78條。　　
中　　華　　民　　國　　111 　年　　5 　　月　　26　　日
    　　　　　　　橋頭簡易庭　法　　　官  郭育秀
以上正本係照原本作成。
民事訴訟法第436條之24第2項：對於本判決之上訴，非以違背法
令為理由，不得為之。
如對本判決上訴，須於判決送達後20日內向本院提出上訴狀，並
須表明原判決所違背之法令及其具體內容與依訴訟資料可認為原
判決有違背法令之具體事實之上訴理由（須按他造當事人之人數
附繕本）。 　　　　　　　　　
中　　華　　民　　國　　111 　年　　5 　　月　　27　　日
      　　　　　　　　　　　　書　記　官  塗蕙如